臺灣基隆地方法院基隆簡易庭小額民事判決
　　　　　　　　　　　　　　　　　 100年度基小字第1225號
原　　　告　台北桃源社區管理委員會
法定代理人　張泉永
被　　　告　高薏茹
上列當事人間請求給付公寓大廈管理費事件，本院於民國100 年
10 月26 日言詞辯論終結，判決如下：
    主  文
原告之訴駁回。
訴訟費用新臺幣壹仟元由原告負擔。
    事實及理由
一、原告主張：被告為台北桃源社區之住戶，於民國91年起至93
    年間擔任台北桃源社區之主任委員職務，並依照89年3 月5
    日第6 屆第3 次區分所有權人會議第2 條第7 項決議（下稱
    系爭決議），於主任委員任期內免繳管理費，惟台北桃源社
    區有621 戶，系爭決議僅有131 戶出席參與決議，不符法定
    出席人數，應為無效之決議，經第17屆區分所有權人會議第
    二案決議取消委員任期內免繳管理費，故被告應繳交91年7
    月起至93年3 月止積欠之管理費共計新臺幣（下同）21,161
    元，經原告於100 年7 月27日以存證信函催告被告繳交管理
    費，被告均未簽領，為此提起本件訴訟等語。並聲明：被告
    應給付原告21,161元，及自民事起訴聲請狀繕本送達之翌日
    起至清償日止，按週年利率5 ﹪計算之利息。
二、被告則以：被告係於系爭決議作成後之91年始當選主任委員
    ，依照系爭決議得免繳管理費，而第17屆區分所有權人會議
    第二案僅決議取消委員任期內免繳管理費，並無溯及既往之
    效力，且原告遲至100 年9 月1 日始提起本件訴訟，已罹於
    消滅時效等語，資為抗辯。並聲明：原告之訴駁回。
三、被告為台北桃源社區之住戶，因擔任台北桃源社區之主任委
    員職務，遂依照系爭決議及前例，自91年7 月起至93年3 月
    止未繳交管理費共計21,161元，及第17屆區分所有權人大會
    會議決議取消系爭決議等情，有原告提出之公寓大廈組織報
    備證明、住戶規約、台北桃源社區管理委員會第二次住戶大
    會會議紀錄、台北桃源社區第六屆第三次區分所有權人會議
    紀錄、第十七屆區分所有權人大會會議紀錄及台北桃源免繳
    管理費明細表等附卷可稽，且為被告所不爭執，堪信為真實
    。至原告主張系爭決議因不足法定決議人數而無效，被告應
    追繳前開未繳之管理費等語，則為被告所否認，並以前詞置
    辯。
四、按利息、紅利、租金、贍養費、退職金及其他一年或不及一
    年之定期給付債權，其各期給付請求權，因5 年間不行使而
    消滅，又時效完成後，債務人得拒絕給付，民法第126 條、
    第144 條第1 項定有明文。經查，台北桃源社區之住戶規約
    第45條第2 項規定，管理費按月計算，以3 個月收取管理費
    乙次（例如：在1 月收取1 、2 、3 月之管理費）等語，顯
    見本件管理費債權為不及一年之定期給付債權，自有上開5
    年消滅時效之適用，而原告請求被告給付自91年7 月起至93
    年3 月止之管理費，其各期給付請求權迄至100 年，均已罹
    於5 年之時效期間，且經被告提出時效抗辯，縱系爭決議因
    法定人數不足而有無效之情事，被告依首揭規定，亦得拒絕
    給付。從而，原告請求被告給付自91年7 月起至93年3 月止
    之管理費21,161元，及自民事起訴聲請狀繕本送達之翌日起
    至清償日止，按週年利率5 ﹪計算之利息，為無理由，應予
    駁回。
五、本件事證已臻明確，兩造其餘攻擊、防禦方法，經核與本件
    判決結果不生影響，爰不一一論述，附此敘明。
六、訴訟費用負擔之依據：民事訴訟法第78條。
中    華    民    國   100    年    11    月    9     日
                  基隆簡易庭法  官  陳怡安
以上正本係照原本作成。
對於本件判決如有不服，應於收受送達後20日內向本院提出上訴
書狀，上訴於本院合議庭，並按他造當事人之人數附具繕本。
如委任律師提起上訴者，應一併繳納上訴審裁判費。
當事人之上訴，非以判決違背法令為理由不得為之，上訴狀應記
載上訴理由，表明下列各款事項：
(一)原判決所違背之法令及其具體內容。
(二)依訴訟資料可認為原判決有違背法令之具體事實。
中    華    民    國   100    年    11    月    9     日
                            書記官  王鵬勝